【裁判字號】    95,易,1010
【裁判日期】    951031
【裁判案由】    詐欺
【裁判全文】
臺灣彰化地方法院刑事判決              95年度易字第1010號
公  訴  人  臺灣彰化地方法院檢察署檢察官
被      告  乙○○
上列被告因詐欺案件，經檢察官提起公訴（95年度偵字第6760號
），茲本院判決如下：
    主  文
乙○○幫助意圖為自己不法之所有，以詐術使人將本人之物交付
，處有期徒刑肆月，如易科罰金，以佰元折算壹日。
    犯罪事實
一、乙○○雖預見提供自己帳戶存摺、金融卡、密碼及印章，供
    真實姓名、年籍均不詳之成年人使用，可能為真實姓名、年
    籍均不詳之成年人利用於掩飾或隱匿犯詐欺罪所得財物，亦
    不違背其本意之不確定故意，仍基於幫助真實姓名、年籍均
    不詳之成年人犯詐欺罪之犯意，將其前於民國91年6 月18日
    至設於彰化縣員林鎮○○○路15號之中華郵政股份有限公司
    員林惠來郵局（下稱員林惠來郵局），申辦之局號0000000
    、帳號0000000 號帳戶存摺；於95年5 月4 日申請之金融卡
    及密碼後，於95年5 月10日至95年5 月11日下午3 時許前之
    某時將上開帳戶之存摺、金融卡、密碼及印章提供予真實姓
    名、年籍均不詳之成年人使用。嗣該真實姓名、年籍均不詳
    之成年人於95年5 月11日下午3 時許，以電話聯絡並佯稱「
    電信局」人員之方式，告知甲○○因申請電話之手續費新臺
    幣（下同）20,000元未繳納，需另轉接中央存款保險局，復
    自稱「鄭警官」並佯稱因甲○○資料外洩，要求甲○○需至
    郵局匯款以防止信用破產，甲○○不知有詐，誤信為真而陷
    於錯誤，於95年5 月11日下午4 時21分，持金融卡至設於宜
    蘭縣羅東鎮○○○路之中華郵政股份有限公司南門郵局（下
    稱南門郵局）之自動櫃員機操作，以轉帳方式匯出900, 000
    元至前開乙○○之員林惠來郵局帳戶內，上開詐欺所得之款
    項於匯入乙○○之前揭帳戶後，即由該真實姓名、年籍均不
    詳之人將款項領出。嗣因甲○○發現情況有異，始知受騙，
    並於95年5 月11日下午5 時許報警循線查獲上情。
二、案經彰化縣警察局員林分局報請臺灣彰化地方法院檢察署檢
    察官偵查起訴。
    理  由
一、程序部分：按被告以外之人於審判外之陳述，雖不符前4 條
    之規定，而經當事人於審判程序同意作為證據，法院審酌該
    言詞陳述或書面陳述作成時之情況，認為適當者，亦得為證
    據。當事人、代理人或辯護人於法院調查證據時，知有第15
    9 條第1 項不得為證據之情形，而未於言詞辯論終結前聲明
    異議者，視為有前項之同意，刑事訴訟法第159 條之5 定有
    明文。立法意旨在於傳聞證據未經當事人之反對詰問予以核
    實，原則上先予排除，惟若當事人已放棄詰問或未聲明異議
    ，基於證據資料愈豐富，愈有助於真實發現之理念，且強化
    言詞辯論主義，法院自可承認該傳聞證據例外擁有證據能力
    。經查，證人即被害人甲○○於警詢中之陳述（參見偵查卷
    宗第9 頁至第10頁），雖係被告以外之人於審判外之陳述，
    性質上屬傳聞證據，惟經檢察官、被告均同意作為證據，又
    本院審酌該言詞陳述作成時之情況，並查無其他不法之情狀
    ，足認為得為本案之證據，依刑事訴訟法第159 條之5 之規
    定，有證據能力。
二、訊據被告對其於上揭時、地向員林惠來郵局申辦前揭帳戶存
    摺、金融卡及密碼使用之事實固坦承不諱，然矢口否認有何
    幫助詐欺之犯行，並辯稱：前揭郵局帳戶之存摺、印章等物
    ，一併在其經營麵攤處遺失，遺失後未向警方報案，且金融
    卡密碼業已記載在存摺內頁，不知遭人利用犯罪，上揭金融
    卡未曾遺失云云。惟查：
  (一)上揭犯罪事實，業據證人即被害人甲○○於警訊中指訴明確
    ，復有中華郵政股份有限公司彰化郵局95年9 月20日彰營字
    第0950102357號函檢附之郵政存簿儲金立帳申請書、國民身
    分證影本、客戶歷史交易清單及中華郵政全球資訊網資料各
    1 份附卷可佐。
  (二)被告辯稱申請系爭帳戶存摺及金融卡後，並未向員林惠來郵
    局申請遺失補發金融卡云云，然查：
    1.被告於91年6 月18日申辦前揭郵局帳戶存摺使用後，另分
      別於94年4 月27日、95年5 月4 日申請補發金融卡及密碼
      ，並於95年5 月10日核發金融卡使用等情，此有中華郵政
      股份有限公司彰化郵局95年9 月29日彰營字第0950102470
      號函1 份附卷可佐。被告上揭所辯未曾遺失金融卡云云，
      與前揭事證不符，不足採信。
    2.常人發現金融卡遺失時，亦均會查看帳戶存摺之情狀，是
      否帳戶存摺有因金融卡遺失而發生損害，且若確有遺失金
      融帳戶存摺時，依社會常情，一般人均會立即向原帳戶之
      金融機構申報遺失，藉以辦理補發帳戶存摺，避免自身財
      產遭受損失，是被告既於95年5 月10日有領取金融卡使用
      之情形，足徵被告於95年5 月10日尚有確認其所有前揭帳
      戶存摺並未遺失。
    3.復審酌被告既能填載申請書向員林惠來郵局申請帳戶並領
      取提款卡，且對於警詢、偵訊及本院審理中所詢問之問題
      均能理解陳述，此有警詢、偵訊及本院審判筆錄各1 份在
      卷可查，是被告應是有相當智識及社會經驗之人，如發現
      前揭帳戶存摺遺失時，亦應有能力向郵局機構或警察單位
      申報遺失。
    4.另任何人均可辦理金融帳戶存摺使用，如無正當理由，實
      無借用他人存摺、金融卡、密碼使用之理，且郵局存摺、
      金融卡及密碼亦事關個人財產權益之保障，其專有性甚高
      ，除非本人或與本人親密關係者，難認有何理由可同時取
      得該存摺、金融卡及密碼，況被告於發覺員林惠來郵局存
      摺遺失後，竟未報警處理，亦顯與常情有違。
    5.詐欺集團成員利用人頭帳戶遂行詐欺犯行，必對該帳戶是
      否屬於警示帳戶之情形詳加確認，否則使用業經郵局設定
      為警示帳戶之存摺，將使詐欺集團無法領取詐欺所得而徒
      勞無功，而被害人甲○○係於95年5 月11日下午3 時許，
      接獲詐騙電話等情，已如前述。是被告當係自己於95年5
      月10日至95年5 月11日下午3 時許前之某時，交付員林惠
      來郵局存摺、金融卡、密碼予該真實姓名、年籍均不詳之
      成年人使用，應堪認定。
  (三)按金融帳戶為個人之理財工具，一般民眾皆可以存入最低開
    戶金額之方式自由申請開設金融帳戶，並無任何特殊之限制
    ，且得同時在不同金融機構申請多數存款帳戶使用，並無借
    用他人帳戶使用之必要。而金融存款帳戶，悠關存戶個人財
    產權益之保障，專屬性甚高，衡諸常理，若非與本人有密切
    關係者，不可能交付個人帳戶存摺及提款卡，縱有交付個人
    帳戶予他人使用之特殊情形，亦必會先行瞭解他人使用帳戶
    之目的始行提供。況以電話通知個人資料外洩或其他類似之
    不法詐騙份子，經常利用他人存款帳戶、提款卡以遂行犯行
    ，類此案件在社會上層出不窮，亦屢經報章雜誌及其他新聞
    媒體再三披露，避免此等專屬性甚高之物品被不明人士利用
    為與財產有關之犯罪工具，亦為一般生活認知所應有之認識
    。是被告將其所有之郵局帳戶存摺、提款卡及密碼交付予該
    真實姓名、年籍均不詳之成年人使用等情，已如前述，縱無
    證據證明被告明知該真實姓名、年籍均不詳之成年人之犯罪
    態樣，然就該真實姓名、年籍均不詳之成年人嗣後將被告交
    付之帳戶存摺供詐欺所得之用，顯不違反被告本意，被告自
    有幫助該真實姓名、年籍均不詳之成年人詐欺之未必故意。
    被告所辯並未參與犯罪，其不知情云云，顯不足採。
  (四)綜上所述，被告提供存款帳戶存摺及提款卡、密碼予該真實
    姓名、年籍均不詳之成年人，幫助其遂行詐欺取財犯行，事
    證至為明確，被告事後辯稱其曾遺失存摺、提款卡及密碼等
    語，無非卸責之詞，不足採信，本案罪證明確，被告犯行堪
    予認定。
三、查被告行為後，刑法業於94年2 月2 日修正公布，95年7 月
    1 日起施行，如附表所示之條文業經修正。按行為後法律有
    變更者，適用行為時之法律，但行為後之法律有利於行為人
    者，適用最有利於行為人之法律，修正後刑法第2 條第1項
    定有明文。此條規定係規範行為後法律變更所生新舊法律比
    較適用之準據法，本身尚無新舊法比較之問題，於新法施行
    後，應一律適用新法第2 條第1 項之規定，為「從舊從輕」
    之比較。再按本次法律變更，比較時應就罪刑有關之共犯、
    未遂犯、牽連犯、連續犯、結合犯，以及累犯加重、自首減
    輕暨其他法定加減原因（如身分加減）與加減例等一切情形
    ，綜其全部罪刑之結果而為比較；另從刑附屬於主刑，除法
    律有特別規定者外，依主刑所適用之法律（最高法院95 年5
    月23日95年度第8 次刑庭會議決議參照），其比較理由及結
    果均詳如附表，先予敘明。
四、按刑法關於正犯、從犯之區別，本院所採見解，係以其主觀
    之犯意及客觀之犯行為標準，凡以自己犯罪之意思而參與犯
    罪，無論其所參與者是否犯罪構成要件之行為，皆為正犯，
    其以幫助他人犯罪之意思而參與犯罪，其所參與者，苟係犯
    罪構成要件之行為，亦為正犯，必以幫助他人犯罪之意思而
    參與犯罪，其所參與者又為犯罪構成要件以外之行為，始為
    從犯（最高法院25年上字第2253號判例要旨參照）。是如未
    參與實施犯罪構成要件之行為，且係出於幫助之意思提供助
    力，即屬幫助犯，而非共同正犯。經查：
  (一)該真實姓名、年籍均不詳之成年人基於為自己不法所有之犯
    意，施用詐術，使被害人甲○○陷於錯誤，而將本人之財物
    交付，該真實姓名、年籍均不詳之成年人所為，係犯刑法第
    339 條第1 項之詐欺取財罪。
  (二)被告基於幫助詐欺犯意，提供上開帳戶存摺、金融卡及密碼
    予該真實姓名、年籍均不詳之成年人，意圖為自己不法之所
    有，以詐術使被害人陷於錯誤，而匯款至被告所提供之上揭
    帳戶，並無相當證據證明被告有參與詐欺犯行之構成要件行
    為，是被告顯係以幫助他人為詐欺犯罪之意思，其所參與者
    僅係提供前開存摺、金融卡、密碼及印章等資料，亦即參與
    犯罪構成要件以外之行為，依前開說明，核其所為係犯刑法
    第30條第1 項、第339 條第1 項幫助詐欺取財罪。被告幫助
    他人犯前開罪名，爰依刑法第30條第2 項之規定，按正犯之
    刑減輕之。
五、爰審酌被告明知目前社會上以各種方式詐財之惡質歪風猖獗
    ，令人防不勝防，復加以詐財者多借用人頭帳戶致警方追緝
    困難，詐欺事件層出不窮，手法日益翻新，竟甘願淪為提供
    自己之金融帳戶，以供他人逃避犯罪之查緝，嚴重破壞社會
    治安及有礙金融交易秩序，助長犯罪歪風，並增加追緝犯罪
    之困難，且被告於犯後並無悔意，造成被害人甲○○之上揭
    損失等一切情狀，量處如主文所示之刑，並諭知易科罰金之
    折算標準，以資懲儆。又被告交付予該真實姓名、年籍均不
    詳之成年人之前開郵局存摺（含金融卡及密碼）及印章，雖
    係被告供犯罪所用之物，然既已交付該真實姓名、年籍均不
    詳之成年人使用，顯已移轉其所有權予該真實姓名、年籍均
    不詳之成年人，而非被告所有，且均非違禁物，亦別無證據
    足資證明係屬應沒收之物，爰不另宣告沒收。況查所謂幫助
    犯係指就他人之犯罪加以助力，使其易於實施之積極的或消
    極的行為而言。其犯罪態樣與實施犯罪之正犯有異，其所處
    罰者，乃其提供助力之行為本身，而非正犯實施犯罪之行為
    。因此幫助犯不適用責任共同之原則，對正犯所有供犯罪所
    用或因犯罪所得之物，勿庸併為沒收之宣告（最高法院88年
    度臺上字第6234號判決要旨參照），是前開郵局存摺（含提
    款卡、密碼）及印章雖係該真實姓名、年籍均不詳之成年人
    所有供犯罪所用之物，對於幫助犯之被告，自毋庸宣告沒收
    ，附此敘明。
據上論斷，應依刑事訴訟法第299 條第1 項前段、刑法第2 條第
1 項前段、第30條第1 項、第2 項、第339 條第1 項、第41條第
1 項前段（修正前），罰金罰鍰提高標準條例第1 條前段、第2
條（修正前），判決如主文。
本案經檢察官吳芙如到庭執行職務。
中    華    民    國    95    年    10    月    31    日
                  刑事第二庭    審判長法  官 李雅俐
                                      法  官 林秉暉
                                      法  官 唐中興
以上正本證明與原本無異。
如不服本判決，應於判決送達後10日內，向本院提出上訴狀。
告訴人或被害人對於判決如有不服具備理由請求檢察官上訴者，
其上訴期間之計算係以檢察官收受判決正本之日期為準。
中    華    民    國    95    年    10    月    31    日
                                      書記官 施惠卿
【附錄本案判決論罪科刑法條全文】：
中華民國刑法第339條
意圖為自己或第3 人不法之所有，以詐術使人將本人或第3 人之
物交付者，處5 年以下有期徒刑、拘役或科或併科1,000 元以下
罰金。
以前項方法得財產上不法之利益或使第3人得之者，亦同。
前2項之未遂犯罰之。
【附表】：
┌──┬───────┬───────┬───────┬────┬────┬──────┐
│變更│行為時法（下稱│裁判時法（下稱│   比較理由   │比較依據│比較結果│    備註    │
│事項│舊法）之條文及│新法）之條文及│              │        │何者對行│            │
│    │內容          │內容          │              │        │為人有利│            │
├──┼───────┼───────┼───────┼────┼────┼──────┤
│罰金│【罰金罰鍰提高│【刑法施行法第│              │        │        │            │
│刑貨│標準條例第1 條│之1 條第1項 、│              │        │        │            │
│幣單│前段、第5 條】│第2 項】      │              │        │        │            │
│位之│              │              │              │        │        │            │
│變更│依法律應處罰金│中華民國94年1 │刑法之貨幣單位│刑法第2 │經按現行│            │
│    │、罰鍰者，就其│月7 日法修正施│由「元（指銀元│條第1項 │法規所定│            │
│    │原定數額得提高│行後，刑法分則│）」變更為「新│前段    │貨幣單位│            │
│    │為2 倍至10 倍 │編所定罰金之貨│臺幣」，且刑法│        │折算新臺│            │
│    │（刑法乃係定明│幣單位為新臺幣│分則之罰金數額│        │幣條例第│            │
│    │10倍）。第1 條│。94年1 月7 日│，亦視該分則先│        │2 條之規│            │
│    │所定得提高倍數│刑法修正時，刑│前曾修正與否，│        │定折算後│            │
│    │之規定，於本條│法分則編未修正│而分別提高3 或│        │等值，是│            │
│    │例修正後制定之│之條文定有罰金│30倍。        │        │以新法並│            │
│    │法律，不適用之│者，自94年1 月│              │        │未較有利│            │
│    │；本條例修正前│7 日刑法修正施│              │        │，應適用│            │
│    │公布之法律，於│行後，就其所定│              │        │修正前行│            │
│    │本條例修正後修│數額提高為30倍│              │        │為時之舊│            │
│    │正其罰金罰鍰數│。但72年6 月26│              │        │法。    │            │
│    │額或法律經全部│日至94年1 月7 │              │        │        │            │
│    │修正而其罰金罰│日新增或修正之│              │        │        │            │
│    │鍰數額未予變更│條文，就其所定│              │        │        │            │
│    │者，亦同。    │數額提高為3 倍│              │        │        │            │
│    │              │。            │              │        │        │            │
│    │              │              │              │        │        │            │
├──┼───────┼───────┼───────┼────┼────┼──────┤
│罰金│【修正前刑法第│【刑法第33條第│              │        │        │            │
│刑下│33條第5 款】  │5 款】        │              │        │        │            │
│限變│              │              │              │        │        │            │
│更  │罰金：（銀元）│罰金：新臺幣  │罰金刑之下限，│刑法第2 │舊法    │            │
│    │1 元以上。    │1,000 元以上，│由銀元10元（亦│條第1項 │        │            │
│    │              │以百元計算。  │經提高）即新臺│前段    │        │            │
│    │              │              │幣30元，提高為│        │        │            │
│    │              │              │新臺幣1,000 元│        │        │            │
│    │              │              │。            │        │        │            │
├──┼───────┼───────┼───────┼────┼────┼──────┤
│易科│【修正前刑法第│【刑法第41條第│              │        │        │            │
│罰金│41條第1 項前段│項前段】      │              │        │        │            │
│折算│、修正前罰金罰│              │              │        │        │            │
│標準│鍰提高標準條例│              │              │        │        │            │
│變更│第2 條】      │              │              │        │        │            │
│    │              │              │              │        │        │            │
│    │犯最重本刑為5 │犯最重本刑為5 │易科罰金折算標│刑法第2 │舊法    │            │
│    │年以下有期徒刑│年以下有期徒刑│準由銀元300 元│條第1項 │        │            │
│    │以下之刑之罪，│以下之刑之罪，│即新臺幣900 元│前段    │        │            │
│    │而受6 個月以下│而受6 個月以下│，提高為以新臺│        │        │            │
│    │有期徒刑或拘役│有期徒刑或拘役│幣1,000 元、2,│        │        │            │
│    │之宣告…得以（│之宣告者，得以│000 元或3,000 │        │        │            │
│    │銀元）1 元以上│新臺幣1,000 元│元折算1日。   │        │        │            │
│    │（銀元）3 元以│、2,000 元或  │              │        │        │            │
│    │下折算日，易科│3,000 元折算1 │              │        │        │            │
│    │罰金。依刑法第│日，易科罰金。│              │        │        │            │
│    │41 條 易科罰金│              │              │        │        │            │
│    │…就其原定數額│              │              │        │        │            │
│    │提高為100 倍折│              │              │        │        │            │
│    │算1 日；法律所│              │              │        │        │            │
│    │定罰金數額未依│              │              │        │        │            │
│    │本條例提高倍數│              │              │        │        │            │
│    │，或其處罰法條│              │              │        │        │            │
│    │無罰金刑之規定│              │              │        │        │            │
│    │者，亦同。    │              │              │        │        │            │
│    │              │              │              │        │        │            │
├──┼───────┼───────┼───────┼────┼────┼──────┤
│幫助│【修正前刑法第│【刑法第30條】│              │        │        │            │
│犯條│30條】        │              │              │        │        │            │
│文用│              │              │              │        │        │            │
│語之│幫助他人犯罪者│幫助他人實行犯│刑法第30條條文│無涉刑罰│無涉刑罰│            │
│修正│，為從犯，雖他│罪行為者，為幫│內「從犯」用語│權規範變│權規範變│            │
│    │人不知幫助之情│助犯，雖他人不│，業經修正為「│更，自無│更，自無│            │
│    │者，亦同。    │知幫助之情者，│幫助犯」，另既│新舊法比│新舊法比│            │
│    │從犯之處罰，得│亦同。        │認幫助犯應採共│較問題，│較問題，│            │
│    │按正犯之刑減輕│幫助犯之處罰，│犯從屬性說之「│逕行適用│逕行適用│            │
│    │之。          │得按正犯之刑減│限制從屬刑式」│現行刑法│現行刑法│            │
│    │              │輕之。        │，使教唆犯及幫│規定。  │規定。  │            │
│    │              │              │助犯之從屬理論│        │        │            │
│    │              │              │一致，修正第1 │        │        │            │
│    │              │              │項文字為「幫助│        │        │            │
│    │              │              │他人實行犯罪行│        │        │            │
│    │              │              │為者」，均屬法│        │        │            │
│    │              │              │律用語之明文標│        │        │            │
│    │              │              │準化，無涉刑罰│        │        │            │
│    │              │              │權規範變更，自│        │        │            │
│    │              │              │無新舊法比較問│        │        │            │
│    │              │              │題。          │        │        │            │
│    │              │              │              │        │        │            │
├──┼───────┼───────┼───────┼────┼────┼──────┤
│罰金│【修正前刑法第│【刑法第67條】│              │        │        │            │
│刑之│68 條】       │              │              │        │        │            │
│加減│              │              │              │        │        │            │
│例變│罰金加減者，僅│罰金加減者其最│罰金刑之加重，│刑法第2 │ 舊法   │            │
│更  │加減其最高度。│高度及最低度同│依修正前刑法第│條第1項 │        │            │
│    │              │加減之。      │68條規定，僅加│前段    │        │            │
│    │              │              │重其最高度；依│        │        │            │
│    │              │              │修正刑法第67條│        │        │            │
│    │              │              │規定，其最高度│        │        │            │
│    │              │              │及最低度同加重│        │        │            │
│    │              │              │之。是修正前刑│        │        │            │
│    │              │              │法較有利於被告│        │        │            │
│    │              │              │。            │        │        │            │
│    │              │              │              │        │        │            │
│    │              │              ├───────┼────┼────┼──────┤
│    │              │              │舊法罰金減輕者│刑法第2 │ 新法   │            │
│    │              │              │，僅減其最高度│條第1項 │        │            │
│    │              │              │，新法修正後，│但書    │        │            │
│    │              │              │其最低度罰金同│        │        │            │
│    │              │              │減之，行為人將│        │        │            │
│    │              │              │受較舊法為低之│        │        │            │
│    │              │              │罰金刑，行為人│        │        │            │
│    │              │              │受罰之實質內涵│        │        │            │
│    │              │              │顯有變更，應比│        │        │            │
│    │              │              │較新舊法，依刑│        │        │            │
│    │              │              │法第2 條第1 項│        │        │            │
│    │              │              │但書，適用最有│        │        │            │
│    │              │              │利於行為人之新│        │        │            │
│    │              │              │法。          │        │        │            │
├──┴───┬───┼───────┴───────┴────┴────┴──────┤
│整體比較結果│  舊法│1.罰金刑貨幣單位之變更部分，按現行法規所定貨幣單位折算新臺幣條例│
│            │      │  第2 條之規定折算後等值，是以新法並未較有利，應依刑法第2 條第1 │
│            │      │  項前段逕行適用修正前行為時之舊法。                            │
│            │      │2.刑法第33條第5 款罰金刑之下限部分，由銀元10元（亦經提高）即新臺│
│            │      │  幣30元，提高為新臺幣1,000 元，應刑法第2 條第1 項前段適用修正前│
│            │      │  行為時之舊法。                                                │
│            │      │3.刑法第339 條第1 項之法定刑度，依舊法規定為：5 年以下有期徒刑、│
│            │      │  拘役或科或併科銀元10,000元即新臺幣30,000元以下、銀元10元即新臺│
│            │      │  幣30元以上罰金；如依新法規定則為：5 年以下有期徒刑、拘役或科或│
│            │      │  併科新臺幣30,000元以下、新臺幣1,000 元以上罰金。是舊法最低度刑│
│            │      │  之標準較低，較為有利被告。                                    │
│            │      │4.被告行為後之法律已有變更，經綜合比較結果，適用舊法應對被告並無│
│            │      │  不利，是應依刑法第2 條第1 項前段規定，並基於一體適用原則，均適│
│            │      │  用舊法。                                                      │
│            │      │5.另幫助犯之條文，無涉刑罰權規範變更，自無新舊法比較之問題，逕行│
│            │      │  適用現行刑法幫助犯之規定。                                    │
└──────┴───┴────────────────────────────────┘


司法院資訊處製作；財團法人民間司法改革基金會備份。
